【裁判字號】    98,交聲,4225
【裁判日期】    981223
【裁判案由】    違反道路交通管理處罰條例聲明異議
【裁判全文】
臺灣臺北地方法院交通事件裁定        98年度交聲字第4225號
原處分機關  臺北市交通事件裁決所
異  議  人
即受處分人    甲○○
上列受處分人因違反道路交通管理處罰條例案件，對於臺北市交
通事件裁決所於98年12月3日北市裁罰字第裁22─1AF043951號裁
決書（原舉發案號：臺北市政府交通局98年10月23日北市交停字
第1AF043951號）聲明異議，本院裁定如下：
    主  文
異議駁回。
    理  由
一、聲明異議意旨略以：異議人即受處分人甲○○於98年10月19
    日17時12分許，因內急，將其所騎乘車牌號碼619-BFC 號重
    型機車，停放在台北市○○○路○段某公廁附近，而停放機
    車右側係一部工程車，左側係為一排大型花盆路障，且停車
    處之面向，亦未見舉發人所拍之告示牌；再者，告示牌係告
    知：行動不便者，將車停放於停車場內等語，伊停該機車時
    ，已刻意避開不致占用到殘障專屬停車位，況且停車格之法
    定公示權利，理應僅限縮於劃定之範圍內，以他人不侵犯其
    出入前提下，不擴及其專屬停車位之停車格線外之自由空間
    ，因此，為此聲明異議，請求撤銷原處分等云云。
二、原處分意旨略以：受處分人於98年10月19日17時12分許，將
    其所騎乘車牌號碼619-BFC 號重型機車停放在台北市○○○
    路○段某公廁附近公有收費停車場內停車時，不依規定位置
    停放，而在規劃之殘障專屬停車格外劃有黃線處旁停車，為
    臺北市停車管理工程處交通助理員丁文翔以拍照之方式採證
    ，並以受處分人駕駛之上開車輛有停車位置不依規定之違規
    行為製單逕行舉發，嗣經受處分人於應到案日期內向原處分
    機關即臺北市交通事件裁決所提出申訴，經原處分機關函請
    原舉發機關即臺北市停車管理工程處調查結果，仍認受處分
    人有上開違規行為，原處分機關乃依道路交通管理處罰條例
    第56條第1項第9款，及違反道路交通管理事件統一裁罰基準
    表規定，於98年12月3日北市裁罰字第裁22─1AF043951號裁
    決書裁處受處分人罰鍰600 元，並有舉發違反道路交通管理
    事件通知單、裁決書、交通事件聲明異議狀及陳述書、送達
    回證、彩色違規照片、原處分機關函、移送書等資料在卷足
    憑等語。
三、按汽車駕駛人停車時，有停車時間、位置、方式、車種不依
    規定之情形者，處新臺幣（下同）600元以上1,200元以下罰
    鍰；又在停車場內或路邊准停車處所停車時，應依規定停放
    ，不得紊亂，道路交通管理處罰條例第56條第1項第9款及道
    路交通安全規則第112條第1項第14款分別定有明文；而汽車
    駕駛人違反上開規定，且逾應到案期限60日以上繳納罰鍰或
    逕行裁決，依違反道路交通管理事件統一裁罰基準表規定應
    裁處罰鍰1, 200元。次按本條例所定罰鍰之處罰，受處罰人
    接獲違反道路交通管理事件通知單後，於15日內得不經裁決
    ，逕依第92 條第3項之罰鍰基準規定，向指定之處所繳納結
    案；不服舉發事實者，應於15日內，向處罰機關陳述意見；
    其不依通知所定期限前往指定處所聽候裁決，且未依規定期
    限繳納罰鍰結案或向處罰機關陳述意見者，處罰機關得逕行
    裁決之；又本條例之處罰，受舉發違反道路交通管理事件之
    受處罰人，認為受舉發之違規行為應歸責他人者，應於舉發
    違反道路交通管理事件通知單應到案日期前，檢附相關證據
    及應歸責人相關證明文件，向處罰機關告知應歸責人，處罰
    機關應即另行通知應歸責人到案依法處理。逾期未依規定辦
    理者，仍依本條例各該違反條款規定處罰；而違反道路交通
    管理事件行為人，未依規定自動繳納罰鍰，或未依規定到案
    聽候裁決，處罰機關應依基準表於通知單送達且逾越應到案
    期限60日之3 個月內，逕行裁決之。但警察機關管轄部分，
    應於通知單送達且逾越應到案期限之3 個月內，逕行裁決之
    ，道路交通管理處罰條例第9條第1項、第85條第1 項及違反
    道路交通管理事件統一裁罰基準及處理細則第44條第1 項亦
    分別定有明文。
四、經查，受處分人於98年10月19日17時12分許，將其所騎乘車
    牌號碼619-BFC 號重型機車停放在台北市○○○路○段某公
    廁附近公有收費停車場內停車時，不依規定位置停放，而在
    規劃之殘障專屬停車格外劃有黃線處旁停車，為臺北市停車
    管理工程處交通助理員丁文翔以拍照之方式採證，遭舉發有
    停車位置不依規定之事實，亦為受處分人所是認，並有彩色
    違規照片6 張、舉發違反道路交通管理事件通知單、裁決書
    、交通事件聲明異議狀及陳述書、送達回證、彩色違規照片
    、原處分機關98年11月19日函、臺北市停車管理工程處98年
    11月23日函在卷可稽。復按道路交通標誌標線號誌設置規則
    第173 條第1項、第2項規定：網狀線，用以告示車輛駕駛人
    禁止在設置本標線之範圍內臨時停車，防止交通阻塞。其劃
    設規定如下：一、設有行車管制號誌路口不予劃設。二、未
    設有行車管制號誌路口，視需要劃設。三、接近鐵路平交道
    應予劃設，但無劃設空間者不在此限。四、常受交通管制或
    其他原因需限制不得臨時停車之地點，視需要劃設。本標線
    為黃色。外圍線寬二十公分，內線依行車方向成四十五度傾
    斜，線寬十公分，斜線間隔一至五公尺。爰依據本院卷第12
    至14頁彩色違規停車照片以觀：受處分人停放前揭車輛之位
    置，係在台北市○○○路○段某公廁附近公有收費停車場內
    之殘障專屬停車格外劃有黃線處旁停車，並非停放在自由公
    共空間內，亦非停放在公有停車場內合法劃設之汽車停車格
    白實線內，足證受處分人確有停車位置不依規定之違規行為
    無訛。該黃線既為合法劃設，即屬有效之交通管制標線，凡
    汽機車駕駛人均有遵守此交通標線規範之義務，至舉發地點
    黃線之設置是否不當，應予改善或有檢討之必要，受處分人
    應向相關單位反映，尋求改善或解決之道，要不得自行認定
    該標線設置不當，或未妨礙通行而決定是否遵守，並執為免
    罰之理由。是受處分人於上揭時地將該機車停放在台北市○
    ○○路○段某公廁附近公有收費停車場內停車時，不依規定
    位置停放，應堪認定。
五、綜上，受處分人確上開違規情事，經原處分機關依法裁處之
    認事、用法、處分，核無違誤，是本件受處分人之異議為無
    理由，爰揆諸上揭規定及說明，自應將其異議駁回。
據上論斷，應依道路交通案件處理辦法第19條，裁定如主文。
中    華    民    國    98    年  12    月    23      日
                  交通法庭    法  官  施添寶
以上正本證明與原本無異。
如不服本裁定應於送達後5 日內，向本院提出抗告狀。
                              書記官  陳弘文
中    華    民    國    98    年  12    月    23      日

司法院資訊處製作；財團法人民間司法改革基金會備份。
